最　高　行　政　法　院　裁　定
　　　　　　　　　　　　　　　　　　 94年度裁字第02164號
聲　請　人　甲○○
上列聲請人因與桃園縣稅捐稽徵處間地價稅事件，聲請人對中華
民國93年11月4日本院93年度裁字第1392號裁定，關於以行政訴
訟法第273條第1項第1款事由聲請再審部分，本院裁定如下：
　　主  文
再審之聲請駁回。
再審訴訟費用由聲請人負擔。
　　理  由
一、按行政訴訟之當事人，對於本院之裁定，聲請再審，經駁回
    後，不得復以同一原因事實，又對駁回再審聲請之裁定，更
    行聲請再審，本院46年裁字第41號著有判例。
二、本件聲請意旨略謂：系爭土地係因地方政府徵收錯誤，造成
    未能臨接道路，無法建築使用，又因錯誤徵收土地致成為畸
    零地，系爭土地依法需配合保留，故無法建築使用，唯有地
    方政府更正錯誤，發還徵收錯誤之土地，聲請人方能申請建
    築。此係屬因都市計畫之實施而發生禁止建築的結果，絕非
    前述畸零地可隨時合併使用而「並無限制不能使用之事實」
    。因此臺北高等行政法院之90年度訴字第4794號第一審判決
    及鈞院92年度裁字第933號裁定，皆屬誤解財政部65年10月
    30日台財稅第37278號函釋，更未適用土地稅法第22條第4款
    、第14條及土地稅減免規則第11條之1等免徵地價稅之規定
    等語。為此，請裁定廢棄鈞院92年度裁字第933號、93年度
    裁字第1392號裁定，並撤銷相對人原處分，返還自民國82年
    度起歷年所繳納之地價稅。
三、經查，本件聲請人所有座落於桃園縣龍潭鄉○○段85、96、
    101、109、112、115、117及121等8筆地號系爭土地，聲請
    人以政府徵收道路有失誤而造成無法建築使用為由，屢向相
    對人申請免徵地價稅及退還其自民國82年至89年歷年來所繳
    納之地價稅。經相對人所屬大溪分處於90年3月26日以89桃
    稅溪貳字第90003671號函復，系爭土地中除龍華段121地號
    土地業經桃園縣政府於79年4月23日公告徵收，依土地稅減
    免規則第7條得免徵地價稅外，其餘均予以否准，聲請人不
    服，循序提起行政訴訟，經本院92年度裁字第933號裁定以
    上訴不合法為由，予以駁回，聲請人持相同理由，聲請再審
    ，復經本院以93年度裁字第1392號裁定（以下稱原裁定）駁
    回在案。核其前開聲請再審意旨，無非對原審法院90年度訴
    字第4794號第一審判決，主張有何再審事由。然查，聲請人
    上開再審事由，業經聲請人於前茲各次訴訟程序中提出主張
    ，而為本院不採，茲聲請人復以同一原因事實對於本院原裁
    定，聲請再審，揆諸首揭判例意旨，難謂合法。應予駁回。
    又當事人就同一事件對於本院所為歷次裁判提起再審之訴或
    聲請再審者，必須其對最近一次之裁判具有再審之原因者，
    始得進而審究其前此歷次裁判有無再審原因。本件聲請人對
    本院原裁定聲請再審為不合法，已如前述，則其請求廢棄本
    院92年度裁字第933號裁定，即毋庸審究，併此明。
據上論結，本件再審之聲請不合法，爰依行政訴訟法第283條、
第278條第1項、第104條、民事訴訟法第95條、第78條，裁定如
主文。
中　　華　　民　　國　　94　　年　　10　　月　　20　　日
                  第二庭審判長法  官　廖　政　雄
                              法  官　林　清　祥
                              法  官　鍾　耀　光
                              法  官　姜　仁　脩
                              法  官　胡  國  棟
以  上  正  本  證  明  與  原  本  無  異
中　　華　　民　　國　　94　　年　　10　　月　　21　　日
　　　　　　　　　　　　　　　書記官　莊　俊　亨
